【裁判字號】    98,法,34
【裁判日期】    981113
【裁判案由】    選任臨時管理人
【裁判全文】
臺灣板橋地方法院民事裁定                98年度法字第34號
聲  請  人  財政部臺灣省北區國稅局臺北縣分局
法定代理人  乙○○
相  對  人  青松工程有限公司
                      統一編號.
上列聲請人聲請對相對人青松工程有限公司選任臨時管理人事件
，本院裁定如下：
    主  文
選任甲○○（男，民國○○年○月○日生，身分證統一編號：Ｚ00000
0000號，住臺北縣板橋市○○街1號2樓）為青松工程有限公司（
設臺北縣板橋市○○路157號，公司統一編號：00000000號）之
臨時管理人。
聲請程序費用由聲請人負擔。
    理  由
一、按董事會不為或不能行使職權，致公司有受損害之虞時，法
    院因利害關係人或檢察官之聲請，得選任一人以上之臨時管
    理人，代行董事長及董事會之職權，但不得為不利於公司之
    行為，公司法第208 條之1 第1 項定有明文。又前揭規定，
    依同法第108 條第4 項規定，於有限公司之董事準用之。
二、本件聲請意旨略以：相對人青松工程有限公司（下稱青松公
    司）於民國（下同）79年9 月21日設立，僅有股東李青松（
    兼董事）1 人。董事李青松於97年9 月13日死亡，經查李青
    松與前配偶謝馨諒於97年9 月2 日離婚，民法第1138條法定
    繼承人第一順位直系血親卑親屬甲○○、李啟輔、李凱民、
    李政鴻，第二順位父李瑞百及第三順位兄弟姊妹陳李主、李
    合、李國輝、李旻勳業於97年9 月30日依法向臺灣板橋地方
    法院聲請拋棄繼承准予備查在案。截至98年10月5 日止該公
    司滯欠營利事業所得稅計新臺幣2,357,399 元，因該公司惟
    一董事李青松死亡而不能行使職權，致本分局無法對該公司
    送達稅額繳款書及核定通知書。揆諸甲○○為民法第1138條
    第一順位法定繼承人，68年7 月4 日出生，正值壯年，應有
    完全智識能力足以代行董事職權。又查青松公司所在地為臺
    北縣板橋市○○路，甲○○住居於臺北縣板橋市○○街，處
    理公司業務較為便利。本分局為送達稅額繳款書及核定通知
    書需要，並避免該公司逾期未繳納稅捐遭致移送強制執行加
    計滯納金或滯納利息之損害，爰依前開規定聲請選任甲○○
    為該公司臨時管理人等語。
三、查聲請人之主張，業據其提出本院98年3 月23日板院輔家科
    春吟字第018985號函、青松工程有限公司設立登記事項卡、
    李青松家庭成員資料查詢清單、財政部臺灣省北區國稅局營
    利事業所得稅欠稅查詢情形表為證，是聲請人確為本件之利
    害關係人，青松公司確有選任臨時管理人之必要。本院認選
    任甲○○為青松公司之臨時管理人為適當，爰裁定如主文。
四、爰依非訟事件法第183 條、第21條第1 項，裁定如主文。
中    華    民    國    98    年    11    月    13    日
                  民事第二庭    法  官  張谷輔
以上正本係照原本作成
如對本裁定抗告須於裁定送達後10日內向本院提出抗告狀，並應
繳納抗告費新台幣1,000元整。
中    華    民    國    98    年    11    月    13    日
                                書記官  郭群裕


司法院資訊處製作；財團法人民間司法改革基金會備份。
